最高法院刑事判決　　　　　　　　　 111年度台上字第1755號
上　訴　人　郭智斌


上列上訴人因違反毒品危害防制條例案件，不服臺灣高等法院中
華民國110年12月7日第二審判決（110 年度上訴字第1351號，起
訴案號：臺灣新北地方檢察署109 年度偵字第24340、26593號）
，提起上訴，本院判決如下：
    主  文
上訴駁回。
    理  由
一、按刑事訴訟法第377 條規定，上訴於第三審法院，非以判決
    違背法令為理由，不得為之。是提起第三審上訴，應以原判
    決違背法令為理由，係屬法定要件。如果上訴理由書狀並未
    依據卷內訴訟資料，具體指摘原判決不適用何種法則或如何
    適用不當，或所指摘原判決違法情事，顯與法律規定得為第
    三審上訴理由之違法情形，不相適合時，均應認其上訴為違
    背法律上之程式，予以駁回。
二、本件原審審理結果，認定上訴人郭智斌（被訴販賣第一級毒
    品業經無罪判決確定）有所載違反（修正前）毒品危害防制
    條例之各犯行明確，因而撤銷其第一審該部分之科刑判決，
    改判仍論處上訴人犯販賣第二級毒品8 罪刑（均累犯，俱處
    有期徒刑）及諭知沒收、追徵，係依憑上訴人之自白，證人
    即購毒者吳婉瑜、李世弘、吳御瑋、林永昇、陳金旺（下稱
    吳婉瑜5 人）之證言，酌以所列其餘證據資料暨案內其他證
    據調查之結果而為論斷，已載敘其調查取捨證據之結果及憑
    以認定各該犯罪事實之心證理由。又：㈠、對質詰問權雖屬
    憲法保障之基本權，但並非絕對防禦權，基於當事人進行主
    義之處分主義，被告之對質詰問權並非不可出於任意性之拋
    棄，在客觀上有不能受對質詰問之事實，或待證事實已臻明
    瞭無再調查之必要者，均得視個別案情而有可容許雖未經被
    告之對質詰問，仍無損其訴訟防禦權之例外。稽之原審審判
    筆錄之記載，上訴人坦認本案犯罪事實，與其辯護人對吳婉
    瑜5 人於警詢及偵訊之陳述並未爭執其證據能力，亦未聲請
    對之傳喚對質詰問，經審判長於調查證據完畢，詢問「尚有
    何證據請求調查？」時，上訴人及其辯護人均答稱「無」，
    顯已認無傳喚其等調查之必要，無不當剝奪其對質詰問權行
    使之可言，經調查後，採為上訴人犯罪之部分論據，要與證
    據法則無違。上訴人於上訴本院時，始主張原審未給予其對
    上開證人進行對質之違法，自非依據卷內資料而為指摘；㈡
    、毒品危害防制條例第17條第1 項所謂「供出毒品來源，因
    而查獲其他正犯或共犯者，減輕或免除其刑」，係指具體提
    供毒品來源之資訊，使調查或偵查犯罪之公務員知悉而對之
    發動調查或偵查，並據以破獲者而言。原判決就上訴人主張
    其本案犯行之毒品來源為陳林賢一節，經依卷附相關之臺灣
    新北地方檢察署、臺中市政府警察局第四分局函文及職務報
    告等調查之結果，於辯論終結前，上訴人並未舉出翔實供出
    毒品來源之具體事證，無從認定有因其供述而查獲毒品來源
    情事，已於理由內論述明白，所為論斷說明，與卷內資料委
    無不合，又原審於辯論終結前已再向前揭司法警察機關、檢
    察機關查詢仍無新事證，因認上訴人所犯販賣第二級毒品 8
    罪，無上揭減刑條項之適用，並無不合。上訴意旨猶就原審
    未給予其對證人進行對質，亦未適用毒品危害防制條例第17
    條第1 項規定減輕其刑等前情，任意指摘，均非適法之第三
    審上訴理由。本件上訴違背法律上之程式，應予駁回。
據上論結，應依刑事訴訟法第395條前段，判決如主文。
中    華    民    國   111    年    3     月    30    日
                  刑事第九庭審判長法  官  段  景  榕
                                  法  官  楊  力  進
                                  法  官  汪  梅  芬
                                  法  官  宋  松  璟
                                  法  官  鄧  振  球
本件正本證明與原本無異
                                  書記官
中    華    民    國   111    年    4     月    13    日